臺灣高雄地方法院刑事判決　　　　　　　93年度訴字第3279號
公　訴　人　臺灣高雄地方法院檢察署檢察官
被　　　告　丁○○　男　28歲.
選任辯護人　趙建華律師
被　　　告　甲○○　男　29歲.
選任辯護人　張賜龍律師
上列被告等因違反毒品危害防制條例等案件，經檢察官提起公訴
（93年度偵字第21396 號）及移送併辦（94年度偵字第3150號）
，本院判決如下：
    主  文
丁○○共同連續製造第二級毒品，處有期徒刑捌年，扣案附表所
示編號第十四號之藥錠，第十八至二十一號之粉末，第一至十二
號工具上所殘留之微量粉末，均沒收銷毀；扣案附表所示編號第
一至十三號工具、第二十六至四十五號之粉末（含外包裝）及物
品、第十四號及第十八至二十一號之藥錠粉末之外包裝，均沒收
。又共同連續販賣第四級毒品，處有期徒刑肆年陸月，扣案附表
所示編號第十五、十六號之藥錠，第二十二至二十五號及第三十
至四十五號之粉末（含外包裝）及物品、第一至十三號之工具，
均沒收；販賣毒品所得新台幣貳拾捌萬元，沒收，如全部或一部
不能沒收時，以其財產抵償之。應執行有期徒刑拾貳年。扣案附
表所示編號十四號之藥錠，第十八至二十一號之粉末，及第一至
十二號工具上所殘留之微量粉末，均沒收銷毀；扣案附表編號所
示第一至十三號之工具、第十五、十六號藥錠、第十四號及第十
八至二十一號之藥錠粉末外包裝，第二十二至四十五號之粉末（
含外包裝）及物品，均沒收。販賣毒品所得新台幣貳拾捌萬元，
沒收，如全部或一部不能沒收時，以其財產抵償之。
甲○○共同連續製造第二級毒品，累犯，處有期徒刑柒年陸月。
扣案附表所示編號第十四號之藥錠，第十八至二十一號之粉末，
第一至十二號工具上所殘留之微量粉末，均沒收銷毀；扣案附表
所示編號第一至十三號工具、第二十六至四十五號之粉末（含外
包裝）及物品、第十四號及第十八至二十一號之藥錠、粉末之外
包裝，均沒收；房屋租賃契約上偽造「施啟仁」署押壹枚，沒收
。又共同連續販賣第四級毒品，累犯，處有期徒刑參年捌月，扣
案附表所示編號第一至十三號之工具、第十五、十六號之藥錠，
第二十二至二十五號及第三十至四十五號之粉末（含外包裝）及
物品，均沒收；販賣毒品所得新台幣貳拾捌萬元，沒收，如全部
或一部不能沒收時，以其財產抵償之；扣案租賃契約上偽造「施
啟仁」署押壹枚，沒收。應執行有期徒刑拾年陸月。扣案附表所
示編號十四號之藥錠，第十八至二十一號之粉末，及第一至十二
號所示工具上所殘留之微量粉末，均沒收銷毀；扣案附表所示編
號第一至十三號之工具、第十五、十六號藥錠、第十四及第十八
至二十一號之藥錠粉末外包裝，第二十二至四十五號所示之粉末
（含外包裝）及物品，均沒收。販賣毒品所得新台幣貳拾捌萬元
，沒收，如全部或一部不能沒收時，以其財產抵償之。扣案租賃
契約上偽造「施啟仁」署押壹枚，沒收。
    事  實
一、甲○○曾因轉讓第二級毒品罪，經本院於民國88年8 月31日
    以88年度訴字第371 號判處有期徒刑1 年2 月確定，於89年
    10月29日執行完畢。丁○○（綽號「阿文））前因欲從事藥
    品加工，於92年10月間向友人劉儒杰購買製錠機1 台，並因
    運輸禁藥（Fluoxetine、Theophylline、Scopolamine 、Am
    an tadine 、Nimetazepam 俗稱一粒眠、Chlordiazepoxide
    ）而經警於92年10月18日查獲，丁○○上開運輸禁藥案件經
    本院於93年12月22日以93年度訴字第817 號判處有期徒刑10
    月，上訴後經臺灣高等法院高雄分院於94 年5月3 日以94年
    度上訴字第193 號駁回上訴（尚未確定）。丁○○於上開違
    反藥事法案件審理期間，竟因甲○○談及出獄後謀職不易，
    起意向甲○○提議利用前開購得製錠機1台 ，調劑、製造第
    二級毒品MDMA（又稱3,4-甲基雙氧甲基安非他命，俗稱搖頭
    丸）、MDA （又稱二亞甲基雙氧甲基安非他命），第四級毒
    品硝甲西泮（Nimetazepam ，俗稱一粒眠）、硝西泮（Nitr
    azepam）、安定（又稱二氮平，Diazepam），及禁藥Fluoxe
    tion之藥錠販賣牟利，並約定個人可分得之利潤為甲○○二
    成半、丁○○七成半。二人謀議既定，乃共同基於製造第二
    級毒品、第四級毒品、調劑禁藥之概括犯意聯絡，由甲○○
    於93年9 月28日覓得高雄市○○街28號之房屋作為製造上開
    毒品、藥品之場地，甲○○為恐為警查緝，乃自行冒用「施
    啟仁」之名義，向房東陳素貞承租上開房屋，在房屋租賃契
    約上偽造「施啟仁」之署名1 枚，而偽造房屋租賃契約，並
    持之交付房東陳素貞以行使，足生損害於「施啟仁」及房東
    陳素貞。甲○○租妥上開房屋後，丁○○則提供如附表1 至
    14號製造毒品機械工具、及附表編號19至29所示第二級毒品
    MDMA、MDA ，第四級毒品硝甲西泮、硝西泮、安定，禁藥Fl
    uoxetion等主原料，及其餘葡萄糖、檸檬酸納、香料結晶體
    、天然高分子糊料等各項副原料及調味劑等物（詳如附表）
    ，二人遂自93年9 月29日起，由丁○○負責原料之調劑、甲
    ○○負責將調劑好之原料打製成錠狀，印上模具圖樣，而分
    批製造含有第二級毒品MDMA、MDA 成分之藥錠、混有第二級
    毒品MDMA、第四級毒品硝甲西泮、禁藥Fluoxetion成分之藥
    錠、及含有第四級毒品硝甲西泮成分之藥錠、含有第四級毒
    品硝西泮、安定成分之藥錠。丁○○、甲○○並依前開謀議
    ，基於販賣第四級毒品之概括犯意聯絡，由丁○○將已製成
    之第四級毒品硝甲西泮之藥錠約29,000顆，先後2 次販賣予
    不詳年籍姓名之成年人牟利，得款約新台幣（下同）28萬元
    ，丁○○則依約定將販毒所得二成半即7 萬元分予甲○○。
    嗣經警循線於93年10月20日19時許，在高雄市○○街28號查
    獲甲○○，並扣得如附表所示之物。
二、案經高雄市政府警察局移送臺灣高雄地方法院檢察署檢察官
    偵查起訴及移送併辦。
    理  由
甲、程序方面：
  (一)按被告以外之人於偵查中向檢察官所為之陳述，除顯有不可
    信之情況者外，得為證據，刑事訴訟法第159 條之1 第2 項
    定有明文。被告甲○○於偵查中所為之供述，對其他共同被
    告而言，雖係審判外之陳述，然並無顯不可信之情況，依刑
    事訴訟法法第159 條之1 第2 項規定，得作為證據。
  (二)按被告以外之人於檢察事務官、司法警察官或司法警察調查
    中所為之陳述，與審判中不符時，其先前之陳述具有較可信
    之特別情況，且為證明犯罪事實存否所必要者，得為證據，
    刑事訴訟法第159 條之2 定有明文。被告甲○○於警詢中所
    為之供述對其他共同被告而言，雖係審判外之陳述，但因與
    本院證述之情節已有不符，且經比較其前後陳述時之外在環
    境及情況，先前陳述當時因其他被告未在場，尚無來自他方
    外部干擾或施壓情形，亦未受到強暴、脅迫等不當外力影響
    ，是其先前陳述具有較可信之特別情況，且為證明本件是否
    成立犯罪所必要，依刑事訴訟法第159 條之2 規定，自均得
    為證據。
  (三)按被告以外之人（包括證人、鑑定人、告訴人、被害人及共
    同被告等）於審判外之陳述雖不符刑事訴訟法第159 條之1
    至之4 等四條之規定，而經當事人於審判程序同意作為證據
    ，法院審酌該言詞陳述或書面陳述作成時之情況，認為適當
    者，亦得為證據；當事人、代理人或辯護人於法院調查證據
    時，知有刑事訴訟法第159 條第1 項不得為證據之情形，而
    未於言詞辯論終結前聲明異議者，視為有前項之同意，刑事
    訴訟法法第159 條之5 定有明文。被告丁○○電話00000000
    00號通訊譯文表（偵卷第4 至8 頁）、被告甲○○電話00
    00000000號通訊譯文表（偵卷第9 頁）、刑事採證表，無
    論有無符合傳聞之例外文書，因檢察官、辯護人及被告二人
    均知係屬傳聞證據，且未對此等資料異議。再經本院斟酌內
    容、性質及製作人，及被告二人復自承該譯文內容與通訊內
    容相符（本院卷499 頁），本院認為容許上開文書作為證據
    並無不當，依刑事訴訟法第159 條之5 第2 項規定，適合作
    為證據。
  (四)再按「法院或檢察官得囑託醫院、學校或其他相當之機關、
    團體為鑑定，或審查他人之鑑定，並準用第203 條至第206
    條之1 之規定。」、「鑑定之經過及其結果，應命鑑定人以
    言詞或書面報告。」，亦分別為刑事訴訟法第208 條第1 項
    前段、第206 條第1 項所明定。是經法院、檢察官囑託相當
    之機關為鑑定後，經鑑定人以書面報告其鑑定之結果者，即
    屬刑事訴訟法第159 條第一項所謂之「法律有規定者」，不
    受該條項規定「不得作為證據」之限制。且刑事訴訟法第
    208 條第1 項前段對於法院或檢察官囑託相當之機關為鑑定
    之情形，僅規定：「準用第203 條至第206 條之1 之規定」
    ，至於刑事訴訟法第202 條有關「鑑定人應於鑑定前具結」
    之規定，則不在準用之列。故於法院或檢察官囑託相當之機
    關為鑑定，而該受囑託機關以書面報告鑑定結果之情形，既
    非屬依法應具結者。是同法第158 條之3 有關「證人、鑑定
    人依法應具結而未具結者，其證言或鑑定意見，不得作為證
    據」之規定，於此時即無適用之餘地。而內政部警政署刑事
    警察局業經臺灣高等法院檢察署檢察長概括囑託為有關「毒
    品之鑑定」等鑑定項目之鑑定機關（臺灣高等法院檢察署92
    年10月15日檢文允字第0921001322號函附之臺灣高等法院檢
    察署檢察長概括選任鑑定人或囑託鑑定機關（團體）名冊參
    照），故其於本件就被告經警查獲如附表編號14至16；18至
    44 號 物品鑑定結果書面報告（內政部警政署刑事警察局94
    年1 月11日刑鑑字第0930214636號鑑定書各1 份（本院卷
    311 至314 頁），及本件以法院名義鑑定之高雄醫學大學附
    設中和紀念醫院鑑定報告，揆諸上開說明，自得作為證據，
    核先敘明。
乙、實體方面：
一、訊據被告丁○○、甲○○承認有基於製造第四級毒品之犯意
    聯絡，製造、販賣第四級毒品一粒眠之犯行，被告甲○○亦
    坦承其行使偽造私文書之犯行，惟被告二人均矢口否認有何
    製造第二級毒品，製造第四級毒品硝西泮、安定，及違反藥
    事法之犯行，被告丁○○辯稱：「藥粉內容不清楚，不知有
    第二級毒品MDMA、MDA ，沒有製造第二級毒品MDMA、MDA 及
    第四級毒品安定、硝西泮，且只有將製造好的一粒眠拿出去
    賣1 次，且一粒眠有瑕疵，只賣得2 萬元。」云云；被告甲
    ○○辯稱：「灰色藥錠是丁○○攜帶過來的，沒有製造第二
    級毒品MDMA、MDA 、第四級毒品安定、硝西泮」云云，然查
    ：
  (一)被告甲○○行使偽造私文書部分：
    被告甲○○坦承其與被告丁○○商談租屋以便製造第四級毒
    品後，遂單獨起意冒用友人「施啟仁」之名義，向房東陳素
    貞承租高雄市○○街28號之房屋，並於93年9 月28日在房屋
    租賃契約上偽造友人「施啟仁」之署名，而偽造租賃契約，
    並持之交付房東陳素貞以行使之事實，核與證人丁○○證稱
    ；有談到要共同製造一粒眠，但事先不知道被告甲○○冒用
    「施啟仁」之名義租屋，事後才得知等語相符（見本院卷49
    0 頁），並有房屋租賃契約1 份在卷可證（本院卷289 頁）
    。被告在房屋租賃契約上偽造「施啟仁」署押，並偽造房屋
    租賃契約交付房東陳素貞，自足損害「施啟仁」及房東陳素
    貞。故被告甲○○行使偽造私文書犯行堪以認定。
  (二)被告丁○○、甲○○共同製造第二級毒品及販賣、製造第四
    級毒品、及違反藥事法部分：
  1.被告丁○○、甲○○上開共同連續製造第二級毒品及第四級
    毒品，調劑偽藥，並販賣第四級毒品一粒眠之事實，業據被
    告丁○○、甲○○於本院94年4 月28日審理中坦承有製造第
    二級毒品、第四級毒品犯行（本院卷452 頁）；於本院94年
    5 月19日審理中坦承並證述有製造及販賣第四級毒品硝甲西
    泮俗稱一粒眠（本院卷488 、498 至499 頁），且被告甲○
    ○於警詢、偵查中亦分別供稱：「我操作機器，丁○○調配
    原料將配方交給我用機械製成藥錠，我與『阿文』丁○○大
    約有製造一粒眠、搖頭丸，‧‧我們所製的毒品交由丁○○
    去販賣販賣所得我分2 成至2 成半，之前做得拿到7 萬元，
    警察查獲時我正將做好的一粒眠拿出，」（警卷9 頁）；「
    有製作一粒眠5 萬顆，包括被查獲的2 萬多顆，製造好的毒
    品給阿文（丁○○）拿去賣，報酬是二成至二成半，之前做
    得有拿到7 萬。」等語明確（93偵字第21396 號卷6 、7 頁
    ）。
  2.再依被告丁○○與被告甲○○以行動電話0000000000、0000
    000000號通訊監聽譯文顯示：被告二人於93年9 月29日16時
    32分即有關於製錠機因圖樣為「5 」之模具卡死如何解決之
    對話；於93年10月1 日6 點23分有關製作毒品數量之對話，
    內容為；「丁○○問：二種總數加起來多少，甲○○答：13
    啦、第一批多98。丁○○問：98是多少。甲○○答：差不多
    500 。丁○○答：你1 萬3 裝在一起用一個袋子裝，散的
    500 、600 留著自己用」；及於93年10月17日14時23分許關
    於製作毒品方式對話，內容為：「甲○○問：第二批表面會
    掉。丁○○答：參一些比較重的粉。甲○○問：參多少。丁
    ○○答：沒關係像之前老二的參法。甲○○答：喔。丁○○
    問：第一批OK？甲○○答：有三百多打不起來。」，此有被
    告丁○○、被告甲○○行動電話0000000000、0000000000號
    於93年9 月28日、93年10月1 日、93年10月17日之監聽譯文
    、通訊監察書、及被告丁○○0000000000行動電話通聯記錄
    在卷可證（警卷93偵字第25241 號卷3 至11頁；本院卷98至
    284 頁）。
  3.佐以本案查獲經過係高雄市警察局刑警大隊警員經長期跟監
    ，於93年10月20日19時，持搜索票在高雄市○○街28號查獲
    甲○○，並扣得如附表所示之工具、粉末及藥錠成品，業據
    證人即高雄市政府警察局刑警第三大隊分隊長丙○○到庭證
    述；「本案偵辦過程，是我們偵辦一件煙毒案件，發現丁○
    ○有製造二級、四級毒品MDMA、一粒眠，我們聲請監聽，並
    且有埋伏跟監，93年10月18日下午3 時40分許，我們有跟監
    到被告二人共乘自小客車到高雄市○鎮區○○街28號，他們
    手提一些可疑物品進入該處，在他們進入該處30 分 鐘後我
    們離開，在我們離開時丁○○與甲○○都還在該處沒有離開
    。我們並於93年10月20日搜索查獲地址。」等語明確（見本
    院卷454 頁），並有93年10月18日跟監照片10張（警卷21至
    25頁）、查獲現場照片12張（警卷26、27頁）、及本院93年
    度聲搜字第1845號搜索票、搜索扣押筆錄、扣押物品清單各
    1 份在卷可證（警卷14至18頁）。是被告丁○○雖未於查獲
    現場遭逮捕，然堪認該與被告甲○○共同製造第二級毒品、
    製造、販賣第四級毒品之綽號「阿文」之男子確實為被告丁
    ○○無誤。
  4.扣案在高雄市○○街28號現場查獲附表編號14至16之藥錠成
    品，經送內政部警政署刑事警察局以傅利葉轉換紅外線光譜
    分析法、掃瞄式電子顯微鏡及射線能譜分析法氣象層析質譜
    儀法檢驗檢驗結果，分別檢出第二級毒品MDMA、MDA 成分（
    編號14），第四級毒品硝甲西泮成分（編號15），第四級毒
    品安定、硝甲西泮成分（編號16）；另在製錠機之大型機台
    座上留存之附表編號17藥錠成品經送高雄醫學大學附設中和
    紀念醫院（以薄層色層分析法、及氣象層析質譜儀法法檢驗
    ）檢驗結果，檢出第二級毒品MDMA、第四級毒品硝甲西泮及
    Fluoxetion成分，分有刑事案件採驗紀錄表、內政部警政署
    刑事警察局94年1 月11日刑鑑字第0930214636號鑑定書各1
    份（本院卷311 至314 頁、326 至330 頁）、及高雄醫學大
    學附設中和紀念醫院94年3 月15日編號0000- 000 檢驗報告
    1 份在卷可考（本院卷381 頁）。
  5.扣案如附表編號1 至13號之工具，經送高雄醫學大學附設中
    和紀念醫院檢驗結果，分別呈MDMA、硝甲西泮、Fluoxetion
    on陽性反應（詳細檢驗結果如附表所示），有高雄醫學大學
    附設中和紀念醫院94年2 月15日編號0000- 000 至173 號檢
    驗報告各1 份（見本院卷354 至365 頁）。另扣案在製造藥
    錠機器採樣之附表編號18粉末1 包，經送檢驗，結果檢出第
    二級毒品MDMA之成分；而扣案在高雄市○○街28號現場查獲
    如附表19至25所示之粉末，送驗檢出如附表所示第二級毒品
    MDMA、MDA 、第四級毒品硝西泮、安定、硝甲西泮成分，附
    表編號30至44之粉末，送驗檢出如附表所示之化學成分，亦
    有刑事案件採驗紀錄表、內政部警政署刑事警察局94年1 月
    11 日 刑鑑字第0930214636號鑑定書各1 份（本院卷311 至
    314 頁、326 至330 頁）在卷足參。
  6.扣案附表編號26至29之Fluoxetine藥粉，經本院向行政院衛
    生署函查結果認：該藥品成分皆經本署核發藥品許可證有案
    ，除非其能證明與本署依藥事法第39條規定核發輸入藥品許
    可證相同，依藥事法施行細則第6 條之規定，得不屬於禁藥
    外，其餘如屬未經核准擅自輸入或製造，應認屬藥事法第22
    條第2 款之禁藥或同法第20條第1 款之偽藥，有行政院衛生
    署94年5 月11日衛署藥字第0940017227號函在卷可參（本院
    卷470 至480 頁），而上開扣案Fluoxetine藥粉、並無行政
    院衛生署之藥品許可證，為被告丁○○所不否認，又依常情
    判斷，一般個人應無能力製造上開Fluoxetine藥品，則上開
    Fluoxetine藥品，顯非來源經許可輸入之合法廠商，應屬藥
    事法第22條第2 款所稱未經核准擅自輸入之禁藥無誤。
  7.綜以被告丁○○、甲○○供述及通聯對話內容，及上開扣案
    物品之檢驗結果，堪認自93年9 月29日起被告丁○○、甲○
    ○即以第二級、第四級毒品MDMA、MDA 、硝甲西泮、硝西泮
    、安定及禁藥Fluoxetion等主原料及副原料等粉末，加以調
    製，加入製錠機上方之集粉處，由製錠器之自動打擊器打成
    錠劑，並以模具印上字模之製造方式，連續分批製造、調劑
    ，含有第二級毒品MDMA、MDA 成分之藥錠、混有第二級毒品
    MDMA、第四級毒品硝甲西泮、禁藥Fluoxetion成分之藥錠，
    及含有第四級毒品硝甲西泮之藥錠、含有第四級毒品硝西泮
    、安定成分之藥錠，並由丁○○分2 次販賣第四級毒品硝甲
    西泮藥錠約29,000顆予不詳年籍姓名之成年人，得款28萬元
    。
  8.雖被告丁○○、甲○○均否認製造第二級毒品及調劑禁藥犯
    行，被告丁○○辯稱；藥粉內容不清楚等語；被告甲○○辯
    稱：灰色藥錠是丁○○攜帶過來的等語，然被告丁○○、甲
    ○○於本院審理中均一度坦承有製造第二級毒品犯行，而被
    告甲○○於警詢中亦承認有與丁○○談及製造第二級毒品MD
    MA之事（警卷9 頁）。而在高雄市○○街28號現場扣得含有
    第二級毒品MDMA、MDA ，第二級毒品MDMA成分之藥粉，扣案
    附表編號1 至12之工具上，及附表編號18之製錠機上收集之
    粉末均有第二級毒品MDMA之反應，再經本院當庭勘驗，扣案
    附表編號14第二級毒品MDMA、MDA 之灰色藥錠一面有圖樣「
    5 」，另一面有圖樣「olol」，分與扣案10組圖樣模具組中
    編號2 、4 之模具圖樣相符，有本院94年4 月28日、同年5
    月19日勘驗筆錄在卷可證（本院卷455 至457 頁；497 頁）
    另附表編號17混有第二級毒品MDMA及第四級毒品硝甲西泮及
    Fluoxetion成分之粉橘色藥錠，亦係自製錠機之大型機台座
    上取出，然依上開扣案之原料、藥錠成品及成分，扣案之機
    械工具及殘留製錠機上之粉末之檢驗反應，及藥錠成品上之
    圖樣與模具相符等情，足認被告二人分次調劑製造MDMA、MD
    A 之灰色藥錠成品、及混有MDMA、甲西泮、Fluoxetion成分
    之粉橘色藥錠無疑。被告二人上開所辯，均為卸責之詞不足
    採信。
  9.被告丁○○、甲○○辯稱並未製造第四級毒品安定、硝西泮
    云云，然扣案附表編號15外觀粉紅色藥錠成品4254顆，經檢
    驗為第四級毒品安定、硝西泮，且該等藥錠上一面標示有「
    F4 」 圖樣、另一面標示有半圓形圖樣，與扣案10組圖樣模
    具組中編號9 、10之模具圖樣完全相同，有本院94年4 月28
    日、同年5 月19日勘驗筆錄在卷可證（本院卷455 至457 頁
    、497 頁），被告甲○○復於警詢、偵查中均坦承扣案藥錠
    確實為渠等所製造之成品，佐以被告丁○○負責調劑，及被
    告二人製造上開藥錠係欲販賣牟利，對其內成分如不瞭解，
    如何告知買家欲販賣何物並予議價，是被告甲○○辯稱：扣
    案附表編號15藥錠是丁○○帶來的，不知藥品成分；被告丁
    ○○辯稱扣案附表編號15藥錠是自己購買的等語，顯與事實
    不符，均不足採。
  10.被告丁○○復辯稱；僅有販賣第四級毒品一粒眠成品1 次，
    且所得僅有2 萬元，有給甲○○7 萬元，但多的錢是看甲○
    ○沒錢給他的云云。然被告甲○○證稱：製好之一粒眠成品
    包含扣案得2 萬多顆，共約5 萬顆，丁○○分2 次拿去販賣
    ，後來交給我7 萬元等語明確（本院卷488 頁），且被告丁
    ○○復不否認有交付7 萬元予被告甲○○之事實，被告二人
    既有商議製造毒品以販賣牟利，則上開7 萬元應係甲○○所
    分紅販賣所得無疑，被告丁○○上開辯解，有違常情，不足
    採信。被告丁○○、甲○○既有連續販賣第四級毒品一粒眠
    成品2 次，以有利被告之甲○○分得販賣所得二成半推算，
    被告二人販賣第四級毒品一粒眠所得總數應為28萬元。
  (三)綜上所述，本件事證明確，被告二人共同製造第二級毒品及
    販賣、製造第四級毒品、及違反藥事法犯行，及被告甲○○
    行使偽造私文書犯行，堪以認定。
二、按毒品危害防制條例第4 條製造第一級至第四級毒品罪之「
    製造」，係指就原料、原素予以加工，使成具有特定功效之
    成品者而言。大麻屬第二級毒品，大麻之栽種與製造不同，
    「製造」大麻係將栽種成長後之大麻葉予以加工，使成易於
    吸用之製品而言。如僅將栽種之大麻葉予以摘取、曬乾、剪
    碎或捏碎，使易於保存，而未以紙張或其他容器予以包裝作
    成製品，則是否屬於「製造」第二級毒品大麻之犯行，即非
    無疑（最高法院93年度台上字第6855號判決）。本件被告二
    人將第二級毒品MDMA、MDA ，第四級毒品硝甲西泮、硝西泮
    、安定，禁藥Fluoxetion粉末等主原料，與葡萄糖、檸檬酸
    納、薄荷、天然高分子糊料等各項副原料，調劑並使之定型
    製成藥錠，易於施用，自屬毒品危害防制條例所謂之「製造
    」，亦屬藥事法第83條之「調劑」。次按肅清煙毒條例第5
    條第1 項所謂販賣、運輸、製造毒品者，或毒品危害防制條
    例第4 條第2 項之製造、運輸、販賣第二級毒品罪，其製造
    或運輸或販賣第二級毒品行為，本屬數個皆可獨立成罪行為
    ，有其中一行為，即足單獨構成犯罪，彼此程度不相關連，
    無所謂低度行為為高度行為所吸收之可言，故以製造之方法
    達出售營利之販賣目的，應適用刑法第55條牽連犯之規定，
    從其情節較重之販賣毒品罪論處（最高法院82年度台覆字第
    24 號 、90年度臺上字第6443號判決全文參照）。核被告丁
    ○○、甲○○製造含有第二級毒品MDMA、MDA 成分之藥錠、
    混有第二級毒品MDMA、第四級毒品硝甲西泮、偽藥Fluoxeti
    on成分之藥錠；及含有第四級毒品硝甲西泮之藥錠、含有第
    四級毒品硝西泮、安定成分之藥錠，並販賣製成之第四級毒
    品硝甲西泮藥錠，所為均係犯毒品危害防制條例第4 條第2
    項製造第二級毒品、同條第4 項之製造第四級毒品罪及販賣
    第四級毒品罪，藥事法第83條第1 項明知為禁藥而調劑罪。
    被告二人持有第二級毒品、第四級毒品之低度行為，為製造
    、販賣之高度行為所吸收，不另論罪。至被告甲○○在房屋
    租賃契約上偽造友人「施啟仁」之署名，而偽造房屋租賃契
    約，並持之交付房東陳素貞以行使，所為係犯刑法第216 條
    、第210 條行使偽造私文書罪。被告甲○○在租賃契約書上
    偽造施啟仁署押之行為，為偽造租賃契約私文書之部分行為
    ，其偽造私文書後復持以行使，偽造之低度行為為行使之高
    度行為所吸收，均不另論罪。被告丁○○、甲○○就上開毒
    品危害防制條例第4 條第2 項製造第二級毒品、同條第4 項
    之製造第四級毒品罪及販賣第四級毒品罪，藥事法第83條第
    1 項明知為禁藥而調劑罪等犯行間，有犯意聯絡、行為分擔
    ，均為共同正犯。被告二人製造、調劑混有第二級毒品MDMA
    、第四級毒品硝甲西泮、偽藥Fluoxetion成分之藥錠行為，
    觸犯毒品危害防制條例第4 條第2 項製造第二級毒品、同條
    第4 項之製造第四級毒品罪及藥事法第83條第1項 明知為禁
    藥而調劑罪，為想像競合犯，依刑法第55條前段規定，應從
    一重之毒品危害防制條例第4 條第2 項製造第二級毒品罪處
    斷。被告等多次製造第二級毒品、製造第四級毒品、販賣第
    四級毒品行為，均時間緊接，手法相同，均觸犯構成要件相
    同之罪名，顯均係基於概括犯意為之，均為連續犯，應均依
    刑法第56條之規定論以一罪，並均依法加重其刑。被告丁○
    ○、甲○○所犯連續製造第四級毒品、連續販賣第四級毒品
    行為間，有方法結果之牽連關係，因販賣行為對社會大眾身
    體健康產生危害，犯罪情節較重，自應依刑法第55條後段規
    定，應從一犯罪情節較重之連續販賣第四級毒品條罪處斷。
    被告甲○○行使偽造私文書之目的乃租屋再為製造第二級、
    第四級毒品並避警查緝，是其所犯行使偽造私文書、分與連
    續製造第二級毒品、連續販賣第四級毒品行為間，有方法結
    果之牽連關係，依刑法第55條後段牽連犯之規定，各從一重
    連續製造第二級毒品罪、連續販賣第四級毒品罪處論。再被
    告二人所犯製造調劑混有第二級毒品MDMA、第四級毒品硝甲
    西泮、偽藥Fluoxetion成分之藥錠行為，及製造第二級毒品
    MDA 、第四級毒品硝西泮、安定部分，及連續販賣第四級毒
    品、藥事法第83條第1 項明知為禁藥而調劑罪部分，雖未據
    檢察官起訴，惟該部分與前揭起訴部分，分具有連續犯、牽
    連犯、想像競合之裁判上一罪關係，為起訴效力所及，本院
    自應併予審究，附此敘明。又被告二人所犯連續製造第二級
    毒品罪及連續販賣第四級毒品罪2 罪間，犯意各別，罪名不
    同，應分別論罪合併處罰。被告甲○○前因違反毒品危害防
    制條例案件經本院於88年8 月31日以88年度訴字第371 號判
    處有期徒刑1 年2 月確定，於89年10月21日縮短刑期執行完
    畢，此有臺灣高等法院被告前案紀錄表1 份在卷可佐，其前
    受有期徒刑之執行完畢後，5 年內再犯本件有期徒刑以上之
    罪，為累犯，應依刑法第47條之規定，加重其刑。審酌被告
    丁○○、甲○○二人犯罪之動機，目的為圖暴利，製造含有
    第二級毒品MDMA、MDA 成分之藥錠、含有第四級毒品硝甲西
    泮之藥錠、含有第四級毒品硝西泮、安定成分之藥錠，及混
    有第二級毒品MDMA、第四級毒品硝甲西泮、禁藥Fluoxetion
    成分之藥錠，均屬合併多重藥物濫用藥錠，復予販賣第四級
    毒品硝甲西泮之藥錠得逞，對社會大眾身體健康危害甚鉅，
    並考量被告丁○○、甲○○之分工程度，丁○○為本件犯罪
    之主謀，且有如事實欄所示之違反藥事法案件，在法院審理
    中，竟絲毫未見警惕，再犯本案，參與犯罪情節較重，及被
    告丁○○、甲○○，雖均坦承部分製造、販賣第四級毒品犯
    行，然均否認有製造第二級毒品，且被告丁○○先係否認有
    參與本案，被告甲○○亦一度為被告丁○○掩飾，嗣因罪證
    明確，始行坦承被告二人共同製造、販賣第四級毒品犯行，
    難認有真誠之悔意，犯後態度不佳等一切情狀，就被告丁○
    ○、甲○○分別量處如主文所示之刑，並分定渠等之應執行
    刑。至公訴人雖就被告丁○○、甲○○均具體求刑有期徒刑
    12年，然本院考量被告丁○○、甲○○之犯罪參與程度，認
    就被告甲○○部分公訴人求刑過重，仍以主文所示之刑為宜
    。
三、應沒收之物；
  (一)扣案附表所示編號14號之藥錠，第18至20號之粉末，及第1
    至12號所示工具上所殘留之微量粉末，經送驗，均含第二級
    毒品MDMA、MDA 成分，已如前述，不問是否屬與犯人所有與
    否，依毒品危害防制條例第18條第1 項前段規定，予以宣告
    沒收銷燬。至鑑定耗損之第二級毒品（包含附表編號17之藥
    錠1 顆），既已滅失，即無庸併予宣告沒收銷燬。扣案附表
    編號第1 至13號所示工具、第26至43號之粉末（含外包裝）
    、及編號14號及第18至20號之藥錠、粉末外包裝（外包裝與
    其內之第二級毒品可予析離），為被告二人犯毒品危害防制
    條例第四條第二項製造第二級毒品所用財物，均依毒品危害
    防制條例第19條第1 項沒收，又上開物品均予扣案，無一部
    或全部不能沒收問題，併予敘明。扣案附表所示編號第1 至
    13號之工具、第15、16號之藥錠，第22至25號粉末、第31至
    43號粉末（均含外包裝），為被告二人犯毒品危害防制條例
    第四條第四項製造、販賣第四級毒品行為所用之財物，均依
    毒品危害防制條例第19條第1 項前段沒收（上開物品均予扣
    案，無一部或全部不能沒收問題；又鑑定耗損之藥錠、及粉
    末，既已滅失，即無庸併予宣告沒收）。
  (二)至於前述被告二人因販賣毒品犯罪所得之財物28萬元，應依
    毒品危害防制條例第19條第1 項規定沒收之，如全部或一部
    不能沒收時，以其財產抵償之，且因係共同正犯，應對犯罪
    之全部事實負責，就所得財物應合併計算，全部沒收（最高
    法院64年度臺上字第2613號判例意旨參照）。
  (三)扣案附表所示編號第44號白色結晶物1 袋，經送驗，檢出Pr
    ocaine普卡因（麻醉劑）成分，經本院向行政院衛生署函查
    結果認：該藥品成分皆經本署核發藥品許可證有案，除非其
    能證明與本署依藥事法第39條規定核發輸入藥品許可證相同
    ，依藥事法施行細則第6 條之規定，得不屬於禁藥外，其餘
    如屬未經核准擅自輸入或製造，應認屬藥事法第22條第2 款
    之禁藥或同法第20條第1 款之偽藥，有上述行政院衛生署94
    年5 月11日衛署藥字第0940017227號函在卷可參（本院卷4
    70至480 頁），上開Procaine藥品並無行政院衛生署之藥品
    許可證，為被告丁○○所不否認，又依常情判斷，一般個人
    應無能力製造上開Procaine藥品，則上開Procaine藥品，顯
    非來源經許可輸入之合法廠商，應屬藥事法第22條第2 款所
    稱未經核准擅自輸入之禁藥無誤，然本件扣案之藥錠成品經
    送驗均未含Procaine成分，無證據證明被告二人有以Procai
    ne藥品為調劑，惟被告業已坦承扣案物品均是要用於製造毒
    品所購（見本院卷499 頁），堪認該Procaine藥品，為被告
    二人預備犯本案製造第二級、第四級毒品犯罪所用之物；另
    扣案附表編號45所示酒精1 瓶，雖尚未拆封，惟被告二人業
    已坦承扣案物品均是要用於製造毒品（見本院卷49 9頁），
    是亦為被告二人預備犯本案製造第二級、第四級毒品犯罪所
    用之物，且上開物品均屬被告二人所有，依刑法第38條第1
    項第2 款宣告沒收。
  (四)被告甲○○在房屋租賃契約上偽造「施啟仁」署押1 枚，應
    依刑法第219 條沒收。至偽造之房屋租賃契約，業已交付房
    東陳素貞，非被告甲○○所有之物，自不予宣告沒收，附此
    敘明。
據上論斷，應依刑事訴訟法第299 條第1 項前段，毒品危害防制
條例第4 條第2 項、第4 項、第18條第1 項前段、第19條第1 項
，藥事法第83條第1 項第、刑法第11條前段，第28條，第56條，
第216 條、第210 條、第47條、第219 條、第55條、第51條第5
款，第38條第1 項第2 款，判決如主文。
本案經檢察官乙○○到庭執行職務。
中　　華　　民　　國　　94　　年　　6 　　月　　2　　日
                  刑事第十六庭  審判長法　官  施柏宏
                                      法　官  洪能超
                                      法  官  陳億芳
以上正本證明與原本無異。
如不服本判決，應於收受送達後10日內向本院提出上訴書狀。
中　　華　　民　　國　　94　　年　　6 　　月　　6　　日
　　　　　　　　　　　　　　　        書記官  林國龍
毒品危害防制條例第4條
製造、運輸、販賣第一級毒品者，處死刑或無期徒刑；處無期徒
刑者，得併科新臺幣 1 千萬元以下罰金。
製造、運輸、販賣第二級毒品者，處無期徒刑或 7 年以上有期徒
刑，得併科新臺幣 7 百萬元以下罰金。
製造、運輸、販賣第三級毒品者，處 5 年以上有期徒刑，得併科
新臺幣 5 百萬元以下罰金。
製造、運輸、販賣第四級毒品者，處 3 年以上 10 年以下有期徒
刑，得併科新臺幣 3 百萬元以下罰金。
製造、運輸、販賣專供製造或施用毒品之器具者，處 1 年以上 7
年以下有期徒刑，得併科新臺幣 1 百萬元以下罰金。
前五項之未遂犯罰之。
藥事法第83條
明知為偽藥或禁藥，而販賣、供應、調劑、運送、寄藏、牙保、
轉讓或意圖販賣而陳列者，處7 年以下有期徒刑，得併科新臺幣
5 百萬元以下罰金。
以犯前項之罪為常業者，處 2 年以上 10 年以下有期徒刑，得併
科新臺幣2 千 5 百萬元以下罰金。
犯前二項之罪，因而致人於死者，處 7 年以上有期徒刑，致重傷
者，處 3 年以上 12 年以下有期徒刑。
因過失犯第 1 項之罪者，處 2 年以下有期徒刑、拘役或科新臺
幣 30 萬元以下罰金。
第 1 項及第 2 項之未遂犯罰之。
中華民國刑法第216條
(行使偽造變造或登載不實之文書罪)
行使第 210 條至第 215 條之文書者，依偽造、變造文書或登載
不實事項或使登載不實事項之規定處斷。
中華民國刑法第210條
(偽造變造私文書罪)
偽造、變造私文書，足以生損害於公眾或他人者，處 5 年以下有
期徒刑。
附表：
  ┌──┬─────────────────┬─────────────┐
  │編號│物品                              │ 檢驗結果                 │
  ├──┼─────────────────┼─────────────┤
  │1   │製錠機1台                         │                          │
  │    │其中：(1)打擊台（大）之台座        │呈MDMA、Fluoxetion陽性反應│
  │    │      (2)打擊台（大）之鐵箍        │呈MDMA、Fluoxetion陽性反應│
  │    │      (3)發電機之鐵架台座          │呈MDMA、Fluoxetion陽性反應│
  │    │      (4)發電機                    │呈MDMA、Fluoxetion陽性反應│
  │    │      (5)大打擊台之馬達            │呈MDMA、Fluoxetion陽性反應│
  ├──┼─────────────────┼─────────────┤
  │2   │製造用模具1組（含較大之圓形及橢圓 │呈MDMA、Fluoxetion陽性反應│
  │    │型模具6組；及在藥錠上打模用圓柱型 │                          │
  │    │小型模具共70個）                  │                          │
  ├──┼─────────────────┼─────────────┤
  │3   │果汁機1台                         │呈MDMA、Fluoxetion陽性反應│
  ├──┼─────────────────┼─────────────┤
  │4   │過濾勺4支                         │呈MDMA、硝甲西泮（Nimeta  │
  │    │                                  │pam）Fluoxetion陽性反應   │
  ├──┼─────────────────┼─────────────┤
  │5   │密封罐1個                         │呈MDMA、Fluoxetion陽性反應│
  ├──┼─────────────────┼─────────────┤
  │6   │打蛋器1個                         │呈MDMA、Fluoxetion陽性反應│
  ├──┼─────────────────┼─────────────┤
  │7   │攪拌器1個                         │呈MDMA、硝甲西泮（Nimeta  │
  │    │                                  │pam）Fluoxetion陽性反應   │
  ├──┼─────────────────┼─────────────┤
  │8   │量杯1個                           │呈MDMA、硝甲西泮（Nimeta  │
  │    │                                  │pam）、Fluoxetion陽性反應 │
  ├──┼─────────────────┼─────────────┤
  │9   │塑膠盆2個                         │呈MDMA、硝甲西泮（Nimetaz │
  │    │                                  │pam）、Fluoxetion陽性反應 │
  ├──┼─────────────────┼─────────────┤
  │10  │塑膠盤1個                         │呈硝甲西泮（Nimetazepam） │
  │    │                                  │、Fluoxetion陽性反應      │
  ├──┼─────────────────┼─────────────┤
  │11  │木槌1支                           │呈MDMA、硝甲西泮（Nimetaz │
  │    │                                  │pam）、Fluoxetion陽性反應 │
  ├──┼─────────────────┼─────────────┤
  │12  │電子秤2台                         │呈MDMA、硝甲西泮（Nimetaz │
  │    │                                  │pam）、Fluoxetion陽性反應 │
  ├──┼─────────────────┼─────────────┤
  │13  │吹風機1支                         │呈硝甲西泮（Nimetazepam） │
  │    │                                  │Fluoxetion陽性反應        │
  ├──┼─────────────────┼─────────────┤
  │14  │灰色藥錠（原編號18、驗前毛重9.8公 │檢出MDMA、MDA成分         │
  │    │克，淨重7.8 公克，驗後淨重6.69公克│                          │
  │    │）                                │                          │
  ├──┼─────────────────┼─────────────┤
  │15  │外觀為粉紅色藥錠21000 顆，藥錠上一│檢出第四級毒品硝甲西泮（  │
  │    │面標示「十字形及028 」，一面標示「│Nimetazepam）成分         │
  │    │5 」（原編號1 ，驗前毛重3838.12 公│                          │
  │    │克，驗前淨重3771.95 公克，取10顆檢│                          │
  │    │驗，驗後淨重3769.35 公克）        │                          │
  ├──┼─────────────────┼─────────────┤
  │16  │外觀粉紅色藥錠4254顆，藥錠上一面標│檢出第四級毒品安定（Diaze │
  │    │示「F4」（原編號3 。驗前毛重1518.4│pm）、硝西泮成分          │
  │    │公克，驗前淨重1494.10 公克，取14顆│                          │
  │    │鑑驗、驗後淨重1489. 06公克）      │                          │
  ├──┼─────────────────┼─────────────┤
  │17  │外觀粉橘色藥錠1顆（留存在製錠機大 │檢出第二級毒品MDMA、第四級│
  │    │型機台上，業因鑑驗滅失。）        │毒品硝甲西泮、及Fluoxetion│
  │    │                                  │陽性反應                  │
  ├──┼─────────────────┼─────────────┤
  │18  │製造藥錠機器採樣粉末1 包，外觀為綠│檢出第二級毒品MDMA成分    │
  │    │、橘、白等混色粉末（原編號26。驗前│                          │
  │    │毛重1.65公克，驗前淨重1.45公克，驗│                          │
  │    │後淨重1.11公克）                  │                          │
  ├──┼─────────────────┼─────────────┤
  │19  │淺藍色粉末1 袋（原編號8。毛重164.1│檢出第二級毒品MDMA成分    │
  │    │客。驗後淨重160.34公克）          │                          │
  ├──┼─────────────────┼─────────────┤
  │20  │藍色粉末1 袋（原編號9 。驗前毛重40│檢出第二級毒品MDMA成分    │
  │    │公克，淨重38.47公克，驗後淨重37.64│                          │
  ├──┼─────────────────┼─────────────┤
  │21  │土黃色粉末1 袋（原編號17。驗前毛重│檢出第二級毒品MDMA、MDA成 │
  │    │95.14公克、淨重93.14公克，驗後淨重│分                        │
  │    │91.56公克）                       │                          │
  ├──┼─────────────────┼─────────────┤
  │22  │粉紅色粉末1 袋（原編號13。驗前毛重│檢出第四級毒品安定（Diaze │
  │    │5公克，淨重59.55公克、驗後淨重58.2│pam、硝西泮（Nitrazepam） │
  │    │2公克）                           │成分                      │
  ├──┼─────────────────┼─────────────┤
  │23  │粉紅色粉末1 袋（原編號14。驗前毛重│檢出第四級毒品硝甲西泮成分│
  │    │6公克、淨重76.56公克，驗後淨重75.5│（Nimetazepam ）          │
  │    │7公克）                           │                          │
  ├──┼─────────────────┼─────────────┤
  │24  │土黃色粉末1 袋（原編號15。驗前毛重│檢出第四級毒品硝甲西泮成分│
  │    │70.29 公克、淨重68.29 公克、驗後毛│（Nimetazepam ）          │
  │    │重67.49 公克）                    │                          │
  ├──┼─────────────────┼─────────────┤
  │25  │白色粉末1 袋（原編號22-1。驗前毛重│檢出第四級毒品硝甲西泮成分│
  │    │330.15 公克，淨重321.08公克，驗後 │（Nimetazepam ）          │
  │    │重320.48公克）                    │                          │
  ├──┼─────────────────┼─────────────┤
  │26  │藍色粉末1 袋（原編號7 。驗前毛重  │檢出Fluoxetion成分        │
  │    │1946.26 公克、驗後淨重1547.99 公克│                          │
  │    │）                                │                          │
  ├──┼─────────────────┼─────────────┤
  │27  │橘紅色粉末1袋（原編號21。驗前毛重 │檢出Fluoxetion成分        │
  │    │2211.10公克，淨重2201.10公克，驗後│                          │
  │    │淨重2198.10公克）                 │                          │
  ├──┼─────────────────┼─────────────┤
  │28  │白色粉末1 袋（原編號22-3。驗前毛重│檢出Fluoxetion成分        │
  │    │640.21公克，驗前淨重636.55公克，驗│                          │
  │    │後淨重635.02公克）                │                          │
  ├──┼─────────────────┼─────────────┤
  │29  │白色粉末1 袋（原編號22-5。驗前毛重│檢出Fluoxetion成分        │
  │    │383.11公克，驗前淨重367.14公克，驗│                          │
  │    │後淨重366.61公克）                │                          │
  ├──┼─────────────────┼─────────────┤
  │30  │白色粉末（原編號2 。驗前毛重2829公│無毒品或管制藥品反應      │
  │    │克，驗前淨重2824公克，驗後淨重2823│                          │
  │    │.09 公克）                        │                          │
  ├──┼─────────────────┼─────────────┤
  │31  │白色粉末（原編號4。驗前毛重3657.05│無毒品或管制藥品反應      │
  │    │公克，驗前淨重3635.69 公克，驗後淨│                          │
  │    │重3635.21 公克）                  │                          │
  ├──┼─────────────────┼─────────────┤
  │32  │白色粉末1 袋（原編號5 。驗前毛重  │葡萄糖成分                │
  │    │7833公克，淨重7573公克，驗後淨重  │                          │
  │    │7562.79 公克）                    │                          │
─┼──┼─────────────────┼─────────────┤
  │33  │深藍色粉末1 袋（原編號10。驗前毛重│無毒品或管制藥品反應      │
  │    │1公克，淨重15.31公克、驗後淨重14.4│                          │
  │    │7公克）                           │                          │
  ├──┼─────────────────┼─────────────┤
  │34  │棗紅色粉末1 袋（原編號11。驗前毛重│無毒品或管制藥品反應      │
  │    │7公克，驗後淨重30.71公克）        │                          │
  ├──┼─────────────────┼─────────────┤
  │35  │暗紅色粉末1 袋（原編號12。驗前毛重│無毒品或管制藥品反應      │
  │    │9公克，淨重63.99公克）            │                          │
  ├──┼─────────────────┼─────────────┤
  │36  │結晶體1 袋（原編號16。驗前毛重71.4│薄荷香料                  │
  │    │4公克，淨重71.44公克，驗後淨重70.9│                          │
  │    │9公克）                           │                          │
  ├──┼─────────────────┼─────────────┤
  │37  │白色粉末1 袋（原編號19。驗前毛重96│檢出檸檬酸鈉成分          │
  │    │1.63公克、淨重946.63公克，驗後淨重│                          │
  │    │944.79公克）                      │                          │
  ├──┼─────────────────┼─────────────┤
  │38  │白色粉末1 袋（原編號20。驗前毛重36│無毒品或管制藥品反應      │
  │    │0.66公克、淨重341.66公克，驗後淨重│                          │
  │    │339.66公克）                      │                          │
  ├──┼─────────────────┼─────────────┤
  │39  │白色粉末1 袋（原編號22-4。驗前毛重│無毒品或管制藥品反應      │
  │    │403.05公克，驗前淨重367.58公克，驗│                          │
  │    │後淨重367.45公克）                │                          │
  ├──┼─────────────────┼─────────────┤
  │40  │白色粉末1 袋（原編號22-6。驗前毛重│無毒品或管制藥品反應      │
  │    │563.05公克，驗前淨重557.61公克，驗│                          │
  │    │後淨重555.71公克）                │                          │
  ├──┼─────────────────┼─────────────┤
  │41  │白色粉末1 袋（原編號22-7。驗前毛重│無毒品或管制藥品反應      │
  │    │38.12公克，驗前淨重34.57公克，驗後│                          │
  │    │淨重34.10公克）                   │                          │
  ├──┼─────────────────┼─────────────┤
  │42  │天然高分子糊料淺黃色粉末1 袋（原編│無毒品或管制藥品反應      │
  │    │號23。驗前毛重1027.44 公克，驗前淨│                          │
  │    │重953.44公克，驗後淨重952.16公克  │                          │
  │    │）                                │                          │
  ├──┼─────────────────┼─────────────┤
  │43  │白色粉末1 袋（原編號25。驗前毛重12│檢出棕櫚酸鎂、硬脂酸鎂成分│
  │    │81.93公克、驗前淨重1251.93公克，驗│                          │
  │    │後淨重1251.80公克）               │                          │
  ├──┼─────────────────┼─────────────┤
  │44  │白色結晶物1 袋（原編號22-2。驗前毛│檢出Procaine普卡因（麻醉劑│
  │    │重604.75公克、驗前淨重604.75公克  │）成分                    │
  │    │，驗後淨重603.97公克）            │                          │
  ├──┼─────────────────┼─────────────┤
  │45  │酒精1瓶                           │ （未拆封）               │
  └──┴─────────────────┴─────────────┘
